

#### CONTACTO

**Buenos Aires** 



enrique-goyret



egoyret@gmail.com



+54 9 11 40609885



egoyret

## **TECNOLOGIAS**

Desarrollo web:

HTML/CSS

**Javascript** 

Node JS

React

Redux

**Express** 

Sequelize

**Typescript** 

**React Native** 

Python / Django

**Cypress** 

Bases de datos:

**SQL** Server

**Oracle** 

**Postgres** 

**MS-Access** 

Otras:

Scrum

**Git Hub** 

BI: Essbase/QlikView

#### **IDIOMAS**

Inglés

Castellano

Avanzado

Nativo

EF SET English Certificate

(C2 Proficient)

# **ENRIQUE GOYRET**

DESARROLLADOR WEB FULL STACK / BASES DE DATOS /

#### **SOBRE MI**

Soy un desarrollador web full stack en proceso de adquirir mas experiencia trabajando como parte de un equipo en proyectos desafiantes, para una organización que valúe el esfuerzo y la dedicación.

Recientemente retirado de una companía multinacional, estoy nuevamente accediendo al mercado laboral como un programador con criterio de negocios. Creo que mi larga experiencia trabajando en implementaciones de sistemas, sumado a mi background educacional, me da una ventaja que aporta valor y contribuye al éxito de cualquier proyecto.

Poseo una mente analítica y me apasionana resolver problemas complejos. Mi preferencia es por trabajo de back end.

#### **EXPERIENCIAS**

## Qrono - Software Engineer (remoto EEUU) Oct 2021 a Mayo 2022 - Buenos Aires

Desarrollos de backend para plataformas web de reservas. Tecnologías: Python, Django, RESTfull APIs. Tareas de QA automation con Pytest y Cypress. Implementación de Stripe (Plataforma de pagos), Sentry (aviso de errores), y documentación de las API.

## Curso intensivo- Desarrollador Web Full Stack

Abr 2021 a Ago 2021 - Buenos Aires

Curso intensivo de 4 meses (teoría y práctica) en tecnologías web de front y back end. Clases magistrales, tarea diaria, proyecto individual, y proyecto grupal final utilizando metodología agil (SCRUM). Todo el Desarrollo compartido se hizo a través de la plataform GitHub. Las tecnologías aprendidas son las que están listadas en la barra lateral.

## Unilan - Automatización de procesos administrativos Sep 2015 to Mar 2021 - Buenos Aires

Contratado full time por una Pyme de importación / exportación. Análisis de procesos administrativos y de finanzas a efectos de hacerlos mas eficientes, desarrollando e implementando soluciones de automatización a través de sistemas de base de datos. Tecnologías: MS\_Access, SQL Server, VBA.

## Resumen de experiencia previa:

33 años trabajando para Citibank en el área de tecnología y de contralor financiero en varios paises. Basado en Argentina, trabajé como expatriado durante 10 años. Desde un perfil tecnológico por educación y por experiencia ganada en varias implementaciones exitosas de sistemas, luego migré al área de finanzas del banco en un role mas conectado con el negocio pero reteniendo el expertise tecnológico el cual fue clave para dar apoyo a todas las necesidades de información especializada del sector y la automatización de sus procesos.

### **EDUCACIÓN**

#### Desarrollador Web Full Stack

Academia Henry Buenos Aires, 2021

#### Analista Universitario de Sistemas

Universidad de Buenos Aires 1978 - Argentina

#### Ingeniería Electrónica(estudiante)

Universidad de Buenos Aires 5 años hasta 1976 - Argentina

#### **CURSOS**

#### **Cursos varios:**

Managing People, Presentation skills, Principles of Banking, Service Management, etc.

#### **HOBBIES**

#### **Trekking**

Pesca

**Viajes** 

#### **PREMIOS**

Citibank Service Excellence award 1988.

<u>Funciones principales:</u> Mejora de procesos, liaison entre el negocio y el área de tecnología, analista functional, Implementacion de nuevas versiones del software corporativo, data warehouses y sistemas de control de gestion, aplicaciones de BI, automatizaciones con sistemas de bases de datos. A continuación se puede ver el detalle.

## DETALLE EXPERIENCIA PREVIA (no relacionado con web)

## O Citibank Centro America - Consultor tecnología de finanzas Abr 2008 a Ago 2015 - Buenos Aires

Consultor contratado para banco Citi para apoyar los proyectos de integración bancaria en Centro América, proveyendo el know how necesario de los sistema financieros y de control de gestion del Citi, a los países de la región

## Citibank Buenos Aires / Gerente Mejora Procesos Finanzas

Ago 1993 a Mar 2008 - Buenos Aires

Reportando al CFO del país, a cargo de optimizar y mejorar los procesos de información corporativa y planificación financiera del área, mejorando la productividad, eficiencia del uso de la información, controles adecuados y reducción de errores.

## Citibank Private Bank Londres / Analista Sistemas Finanzas

Jul 1988 a Jul 1993 – Londres, Inglaterra

Departamento de contralor financiero. Responsable por toda la reportería financiera regional a las centrales de negocio ubicadas en Hong Kong, Zurich, y New York.

Role previo: Leader del Proyecto de implementación del nuevo sistema corporativo (Cosmos) del banco. Entrenamiento a usuarios, redacción de manuales del sistema, adaptaciónes para uso local, contratación de recursos humanos adicionales.

## Citibank Región Caribe- Jefe de soporte de sistemas

Jun 1985 a Jul 1988 - Miami, USA

A cargo del equipo de soporte para implementación y mantenimiento del Sistema corporativo Cosmos a los países de la region del Caribe. Supervisión proyectos de los países, aprobación cambios locales, entrenamiento a usuarios.

#### Citibank Aruba - Jefe de Tecnología

Sep 1983 a May 1985 - Aruba, Antillas Holandesas

Responsible por el Data Center, equipos de telecomunicaciones,, microcomputadoras y desarrollo de software.

#### Citicorp Buenos Aires - Analista Programador

Ene 1982 a Ago 1983 – Buenos Aires

Asistente al leader del proyecto de implementación del sistema corporativo (Basic Cosmos) para el banco. Programación de cambios locales al software.